　　　　　　　　　　臺灣高等法院民事判決
　　　　　　　　　　　　　　　　　　　　100年度訴字第7號
原　　　告　白玉枝
兼　上一人
訴訟代理人　陳美珠
被　　　告　李傑美
　　　　　　靳竹生
兼　上一人
訴訟代理人　袁明韻
上列當事人間刑事附帶民事訴訟侵權行為損害賠償事件，經本院
刑事庭於中華民國99年12月9日以99年度附民字第236號裁定移送
前來，本院於100年9月27日言詞辯論終結，判決如下：
    主      文
被告應連帶給付原告新臺幣佰萬元，及自民國九十九年九月二
十一日起至清償日止，按年息百分之五計算之利息。
訴訟費用由被告連帶負擔。
本判決於原告以新臺幣壹佰萬元為被告供擔保後，得假執行。
    事實及理由
一、原告起訴主張：被告於民國99年2月27日下午6時許，共同持
    手槍及開山刀等，強行進入原告陳美珠、白玉枝（原告陳美
    珠之嫂嫂）於台北市○○○路○段176 號共同經營之尼斯堡
    銀樓，奪取伊等共有之金飾品共61兩，並致店內玻璃櫃、盤
    、盒受損，伊等亦受有傷害，爰僅就伊等所受金飾損失部分
    請求賠償，而聲明：被告應連帶給付原告新台幣（下同）
    300 萬元，及自刑事附帶民事訴訟起訴狀繕本送達最後一位
    被告翌日（即99年9 月21日）起算至清償日止，按年利率5%
    計算之利息，並陳明願供擔保請准宣告假執行。
二、被告袁明韻以：伊於現場被抓，並未拿到黃金，且目前服刑
    中無法清償等語；被告李傑美以伊確曾去行搶，惟黃金已不
    知去向，願賠償但目前服刑中等語；被告靳竹生則以：伊未
    參與行搶，但就原告損失伊願意賠償，但目前服刑中，無法
    清償等語，資為抗辯。
三、查被告曾於上開時地分持持手槍及開山刀等共同強盜原告共
    有之金飾共61兩等事實，業據被告袁明韻、李傑美所自承（
    見本院卷第91頁反面），並有原告所提出，為被告所不爭執
    之被搶黃金明細表附卷可參（見本院卷第48頁證物袋）；又
    被告所為上開強盜犯行亦經臺灣臺北地方法院99年度訴字第
    656號、本院99年度上訴字第3112號刑事判決判處有罪確定
    ，經本院依職權調取上開刑事案件偵、審卷閱明屬實（見外
    放影本），及有本院99年度上訴字第3112號刑事判決附卷可
    稽（見本院卷第3至15頁），而被告對原告主張受有黃金之
    損失價值為300 萬元乙節亦不爭執（見本院卷第69頁），堪
    信原告之主張為真實。被告靳竹生固抗辯並未參與行搶云云
    ，然其於上開刑事案件偵查時即自承曾去過現場（見外放臺
    灣臺北地方法院檢察署99年度偵字第5335號偵查卷影本第
    274 頁），而被告袁明韻、李傑美於99年4 月19日偵訊時均
    明確指稱被告靳竹生案發當日有參與（見上開偵查卷第274
    、275 頁），堪認被告靳竹生確有上開共同強盜之行為，其
    所辯委不足採。
四、按因故意或過失，不法侵害他人之權利者，負損害賠償責任
    。又數人共同不法侵害他人之權利者，連帶負損害賠償責任
    ，民法第184條第1項前段、第185條第1項分別定有明文。被
    告共同故意不法侵害原告之財產權，致原告受有300萬元之
    損害，其間有相當之因果關係，依前揭說明，原告自得請求
    被告連帶負侵權行為損害賠償之責。
五、從而，原告依侵權行為損害賠償之法律關係，請求被告連帶
    給付300萬元，及自刑事附帶民事訴訟起訴狀繕本送達最後
    一位被告翌日即99年9月21日（見本院99年度附民第236號卷
    第5頁）起至清償日止，按年息5%計算之利息，為有理由，
    應予准許。又原告陳明願供擔保，聲請宣告假執行，核無不
    合，爰酌定相當擔保金額宣告之。
據上論結，本件原告之訴為有理由，依民事訴訟法第78條、第
85條第2項，第463條、第390條第2項，判決如主文。
中    華    民    國   100    年    10    月    18    日
                    民事第六庭
                        審判長法  官 黃國忠
                              法  官 劉坤典
                              法  官 黃莉雲
正本係照原本作成。
如不服本判決，應於收受送達後20日內向本院提出上訴書狀，其
未表明上訴理由者，應於提出上訴後20日內向本院補提理由書狀
（均須按他造當事人之人數附繕本）上訴時應提出委任律師或具
有律師資格之人之委任狀；委任有律師資格者，另應附具律師資
格證書及釋明委任人與受任人有民事訴訟法第466 條之1 第1 項
但書或第2 項（詳附註）所定關係之釋明文書影本。如委任律師
提起上訴者，應一併繳納上訴審裁判費。
中    華    民    國   100    年    10    月    19    日
                              書記官 秦仲芳
附註：
民事訴訟法第466條之1（第1項、第2項）：
對於第二審判決上訴，上訴人應委任律師為訴訟代理人。但上訴
人或其他法定代理人具有律師資格者，不在此限。
上訴人之配偶、三親等內之血親、二親等內之姻親，或上訴人為
法人、中央或地方機關時，其所屬專任人員具有律師資格並經法
院認為適當者，亦得為第三審訴訟代理人。